臺灣臺中地方法院刑事判決　　　　　　　　　　　　　九十一年度易字第九九五號
　　公　訴　人　臺灣臺中地方法院檢察署檢察官
　　被　　　告　丁○○
右列被告因竊盜案件，經檢察官提起公訴（九十一年度偵字第二七一八號），本院判
決如左：
    主  文
丁○○無罪。
    理  由
一、公訴意旨係以：被告丁○○意圖為自己不法之所有，並基於概括犯意，於民國（
    下同）九十年八月十四日下午七時許，侵入臺中縣大肚鄉○街村○○○街七十三
    號乙○○住宅內竊取金飾一批、信用卡一張、人民幣約三千元，復於同年九月三
    日下午一時許，以同一手法侵入臺中縣大里市○○路三九二巷八號丙○○住宅內
    ，竊取神明用金牌四面及金戒指一只（合計值新台幣七千元）及現金一萬元、另
    全家人健保卡四張，迨於同年十二月一日晚上九時三十分許，為警在臺中市○○
    路與華美街口臨檢，在其身上取出乙○○之信用卡及丙○○之健保卡各一張而查
    獲。因認被告係涉犯刑法第三百二十條第一項、第三百二十一條第一項第一款之
    竊盜罪嫌等語。
二、按犯罪事實應依證據認定之，無證據不得推定其犯罪事實，刑事訴訟法第一百五
    十四條定有明文。又認定不利於被告之事實，須依積極證據，茍積極證據不足為
    不利於被告事實之認定時，即應為有利於被告事實之認定，更不必有何有利之證
    據（最高法院三十年上字第八一六號判例參照）。訊之被告丁○○於本院審理時
    堅決否認有何竊盜犯行，辯稱：乙○○之信用卡及丙○○之健保卡是綽號「八筒
    」之人交給我使用，「八筒」姓張，是五十六次，住南投，不過我已找不到他等
    語。
三、經查：
（一）被害人乙○○指稱於九十年八月十四日下午七時許，在臺中縣大肚鄉○街村○○○街七十三號住處，被竊取金鉓一批、信用卡一張及人民幣約三千元等語；
      另被害人丙○○指稱於九十年九月三日下午一時許，在臺中縣大里市○○路三
      九二巷八號住處，被竊取金牌四面、金戒指一只、現金一萬元及全家人健保卡
      四張等語，有被害人乙○○、丙○○之警訊筆錄及贓物認領保管單二張附卷可
      稽，惟依被害人乙○○、丙○○之上開指述，僅足證明渠等上開物品失竊之事
    實，對於渠等失竊物品究係何人竊取，並無法證明，固此尚不足為不利於被告
      之證據。
（二）又被告於警訊及檢察官第一、二次訊問時均供稱乙○○之信用卡及丙○○之健
      保卡係甲○○交付其使用，以供逃避警方查緝之用云云，嗣經檢察官提訊甲○○查證，證人甲○○於檢察官訊問時證稱：我只有將撿到的丙○○之健保卡交
      給被告，供被告看病使用而已，我並沒有拿過乙○○之信用卡給被告等語。被
      告於檢察官同日訊問有無至大肚鄉及大里市竊取他人財物時則供稱：我記得甲○○有交給我一張健保卡，也有很多朋友拿給我健保卡，那時有人說健保卡可
      以用，那算我偷的好了云云（均見偵查卷第五三頁、第五四頁筆錄），檢察官
      即據此認定被告於末次偵查中供認右揭竊盜犯行，惟依證人甲○○之上開證述
      以觀，丙○○失竊之健保卡係甲○○拾得後再交付被告使用，顯非被告所竊取
      ；而依被告上開末次偵訊筆錄之所載，被告係因證人甲○○僅證述有交付丙○○失竊之健保卡，被告因無法交代其所持乙○○信用卡之來源，乃稱「那算我
      偷的好了」等語，被告實非坦承有竊盜犯行，否則被告當可詳述其竊取經過及
      供出乙○○、丙○○其餘被竊物品之下落以供查證，但該次筆錄對此均未記載
      ，故該次偵訊筆錄之所載亦不足作為被告已承認竊盜犯行之依據。
（三）另被告於本院審理時雖供稱乙○○之信用卡及丙○○之健保卡是綽號「八筒」
      之人所交付云云，核與其於警訊及偵查中所供係甲○○所交付云云不符，證人
      甲○○於本院審理時亦否認有交付上開信用卡及健保卡給被告云云，惟均無礙
      於被告係始終堅決否認右揭竊盜犯行。參諸被告供承收受上開信用卡及健保卡
      ，係為供逃避警方查緝時使用，上開信用卡及健保卡又屬於他人失竊之贓物，
      其來源又係不明，被告故予以收受，應涉有收受贓物之罪嫌，苟被告有脫免罪
      責之意，當可供述係其剛拾獲後待送警局云云，而無需供認係為供逃避警方查
      緝時使用，始收受上開信用卡及健保卡；又朋友間互以綽號相稱，而不知真實
      姓名、詳細住、居所者，事所得見，並不能以被告無法交代「八筒」者之年籍
      及住、居所等情，即遽認被告確有右揭竊盜犯行。綜上所述，被告上開所辯，
      尚堪採信；此外，復無其他積極證據足資證明被告為公訴人所指竊盜犯行，尚
      屬不能證明被告犯罪，爰為諭知無罪之判決。至於被告涉犯收受贓物罪嫌部分
      ，應由檢察官另行處理，附此敘明。
據上論斷，應依刑事訴訟法第三百零一條第一項，判決如主文。
本案經檢察官洪淑姿到庭執行職務
中      華      民      國      九十一      年      五    月    二十   日
                                    臺灣臺中地方法院刑事第四庭
                                        法  官 王國棟
右正本證明與原本無異。
如不服本判決，應於送達後十日內向本院提出上訴狀（須附繕本），上訴於
臺灣高等法院臺中分院。
                                        書記官
中      華      民      國      九十一      年      五    月    二十    日
